臺灣高雄地方法院民事裁定
111年度簡抗字第17號
抗  告  人  蕭浩銓  

相  對  人  蔡欣辰  
上列當事人間請求損害賠償事件，抗告人對於民國111年5月18日
本院高雄簡易庭110年度雄簡字第1675號民事裁定不服，提起抗
告，本院裁定如下：
    主  文
抗告駁回。
抗告程序費用由抗告人負擔。
    理  由
一、抗告意旨略以：金額太高，無法賠償希望能多衡量，實際受
    傷情形沒那麼嚴重，懇求庭上能夠降低賠償，懇求賠償分期
    ，爰提起抗告等語。
二、按對於簡易訴訟程序之第一審裁判提起第二審上訴，應以上
    訴狀表明對於第一審判決及對於該判決上訴之陳述，與對於
    第一審判決不服之程度，及應如何廢棄或變更之聲明；其訴
    訟標的金額依民事訴訟法第77條之13規定，加徵裁判費10分
    之5，繳納第二審裁判費，民事訴訟法第436條之1第3項、第
    441條第1項第2款、第3款、第77條之16第1項分別定有明文
    。又上訴不合程式或有其他不合法情形而可以補正者，原第
    一審法院應定期間命其補正，如不於期間內補正，應以裁定
    駁回之，民事訴訟法第442條第2項亦有明定。
三、經查：
    相對人以抗告人為被告，提起請求損害賠償之訴，經本院11
    0年度雄簡字第1675號受理在案，並於民國111年3月30日宣
    判，宣判後抗告人於111年4月7日聲明上訴，然抗告人提出
    之上訴狀僅有記載上訴理由，亦未繳納裁判費，其未具體表
    明對於原判決上訴之陳述及不服之程度，另抗告人上訴狀簽
    名欄漏未簽名或蓋章，其上訴程式顯有欠缺。原審於111年4
    月21日裁定，命抗告人於收受裁定後5日內補正上訴聲明、
    親自簽章之上訴狀，並依其對於第一審判決不服之程度繳納
    裁判費，該裁定已於111年4月25日送達抗告人，惟抗告人至
    裁定時間之同年5月18日止未迄今既未補正上訴聲明，亦未
    繳納第二審裁判費，更未提出親自簽章之上訴狀，是原審因
    而於111年5月18日以其起訴不合程式又未補正為由，駁回其
    訴，並無違誤。抗告人雖以前詞置辯，惟原審裁定乃係針對
    未補正上訴聲明、未繳納第二審裁判費、未提出親自簽章之
    上訴狀等程序事項所為之裁定，抗告人徒以其他或實體事項
    為爭執，核與原審裁定有無違誤無涉，是抗告意旨所述均無
    理由。從而，抗告意旨指摘原裁定不當，求予廢棄原裁定，
    為無理由，應予駁回。
四、據上論結，本件抗告為無理由，依民事訴訟法第436條之1第
    3項、第495條之1第1項、第449條第1項、第95條、第78條，
    裁定如主文。
中　　華　　民　　國　　111 　年　　6 　　月　　29　　日
                  民事第一庭  審判長法  官  蔣志宗
　　　　　　　　　　　　　　　　　　法  官  劉定安
　　　　　　　　　　　　　　　　　　法　官　韓靜宜  
以上正本係照原本作成。
本裁定不得抗告。
中　　華　　民　　國　　111 　年　　6 　　月　　29　　日
                                    書記官  陳雅雯